臺灣高等法院臺中分院刑事判決　　　 100年度上易字第1033號
上　訴　人
即　被　告　柯弼智
上列上訴人因竊盜案件，不服臺灣臺中地方法院100年度易字第
1734號中華民國100年6月23日第一審判決（起訴案號：臺灣臺中
地方法院檢察署100年度偵字第4032、4033、4698、4699、5039
、5182、5494號），提起上訴，本院判決如下：
    主  文
上訴駁回。
    理  由
一、按不服地方法院之第一審判決而上訴者，應向管轄第二審之
    高等法院為之。上訴書狀應敘述具體理由。上訴書狀未敘述
    上訴理由者，應於上訴期間屆滿後20日內補提理由書於原審
    法院。逾期未補提者，原審法院應定期間先命補正。又第二
    審法院認為上訴書狀未敘述理由或上訴有第362條前段之情
    形者，應以判決駁回之。刑事訴訟法第361條、第367條前段
    分別定有明文。又同法第372條規定：第367條之判決及對於
    原審諭知管轄錯誤、免訴或不受理之判決上訴時，第二審法
    院認其為無理由而駁回上訴，或認為有理由而發回該案件之
    判決，得不經言詞辯論為之。次按，依刑事訴訟法第350條
    、第361條、第362條、第367條規定，不服地方法院之第一
    審判決而上訴者，須提出上訴書狀，並應敘述具體理由，為
    上訴必備之程式；其所提出之書狀未敘述上訴理由，或僅曾
    以言詞陳述上訴理由者，均應於上訴期間屆滿後20日內補提
    理由書於第一審法院。第一審法院經形式審查，認逾期未補
    提上訴理由者，應定期間先命補正；逾期未補正者，為上訴
    不合法律上之程式，應以裁定駁回。倘已提出上訴理由，但
    所提非屬具體理由者，則由第二審法院以上訴不合法律上之
    程式，判決駁回。而所謂具體理由，必係依據卷內既有訴訟
    資料或提出新事證，指摘或表明第一審判決有何採證認事、
    用法或量刑等足以影響判決本旨之不當或違法，而構成應予
    撤銷之具體事由，始克當之（例如：依憑證據法則具體指出
    所採證據何以不具證據能力，或依憑卷證資料，明確指出所
    為證據證明力之判斷如何違背經驗、論理法則）；倘僅泛言
    原判決認定事實錯誤、違背法令、量刑失之過重或輕縱，而
    未依上揭意旨指出具體事由，或形式上雖已指出具體事由，
    然該事由縱使屬實，亦不足以認為原判決有何不當或違法者
    （例如：對不具有調查必要性之證據，法院未依聲請調查亦
    未說明理由，或援用證據不當，但除去該證據仍應為同一事
    實之認定），皆難謂係具體理由，俾與第二審上訴制度旨在
    請求第二審法院撤銷、變更第一審不當或違法之判決，以實
    現個案救濟之立法目的相契合，並節制濫行上訴（參照最高
    法院97年度台上字第892號判決）。
二、本件上訴人即被告（以下稱被告）柯弼智不服原審判決，於
    民國（下同）100年7月13日具狀提起上訴，並提出上訴理由
    狀，所敘述之上訴理由略以：被告在警詢、偵查、審理時犯
    後態度均予配合偵辦，並無逃避之心，被告雖無構成自首之
    要件，惟已自白符合減刑之要件，法院應審酌科刑之標準，
    原審判決竟從重量刑，審判不當違背法令，被告難以屈服，
    被告認為有裁判過重之嫌，故提起上訴云云。
三、按刑罰之量定，係屬法院自由裁量之職權行使，應審酌刑法
    第57條所列各款事由及一切情狀，為酌量輕重之標準，並非
    漫無限制；量刑輕重係屬事實審法院得依職權自由裁量之事
    項，苟已斟酌刑法第57條各款所列情狀而未逾越法定刑度，
    不得遽指為違法；且在同一犯罪事實與情節，如別無其他加
    重或減輕之原因，下級審量定之刑，亦無過重或失輕之不當
    情形，則上級審法院對下級審法院之職權行使，原則上應予
    尊重（最高法院72年臺上字第6696號、75年臺上字第7033號
    判例及85年度臺上字第2446號判決意旨參照）。經查：
  (一)原審判決認定被告有原判決事實欄所載之犯行，係依被告迭
    於警詢、偵查及原審審理中坦承不諱，並據被害人王伶、王
    美玉、陳信任、洪忠賢、曾秋蓉、謝玉真、莊育達、陳四郎
    、黃明彥於警詢時證述綦詳；復有：員警職務報告書、受
    理刑事案件報案三聯單、發生竊盜案件紀錄表、犯罪嫌疑人
    指認表各1紙、現場及被告遺留手機照片10張、現場模擬犯
    案照片5張（以上為被害人王伶部分）。員警職務報告書1
    紙、刑案現場照片共11張、原審法院公務電話紀錄（以上為
    被害人王美玉部分）。員警職務報告書、受理刑事案件報
    案三聯單、發生竊盜案件紀錄表各1紙、現場模擬犯案照片8
    張、刑案現場勘察報告1份（以上為被害人陳信任部分）。
    員警職務報告書、受理刑事案件報案三聯單、發生竊盜案
    件紀錄表、監視器翻拍照片14張及現場模擬犯案照片4張、
    原審法院公務電話紀錄（以上為被害洪忠賢部分）。員警
    職務報告書、受理刑事案件報案三聯單、刑案紀錄表、現場
    及模擬犯案照片6張（以上為被害人曾秋蓉部分）。員警
    職務報告書、受理刑事案件報案三聯單、發生竊盜案件紀錄
    表、監視器翻拍照片2張、現場模擬犯案照片3張（以上為被
    害人謝玉真部分）。員警職務報告書、受理刑事案件報案
    三聯單、發生竊盜案件紀錄表、監視器翻拍照片18張、中央
    氣象局1月份日出日沒時間表1份、刑案現場勘察報告1份、
    原審法院公務電話紀錄2紙（以上為被害人莊育達、陳四郎
    、黃明彥部分）在卷可稽，足認被告之自白與事實相符，堪
    可採信。故原審認被告有原判決事實欄所載各該次加重竊盜
    之犯行，經核並無何違誤之處。
  (二)又原審法院因而認被告就原審判決事實欄─部分，係犯
    修正前刑法第321條第1項第2款之踰越門扇竊盜罪，原審判
    決事實欄部分，係犯同條項第1款、第2款之踰越門扇、夜
    間侵入住宅竊盜罪，原審判決事實欄部分，係犯同條項第
    1款之毀越門扇竊盜罪，原審判決事實欄部分，係犯同條
    項第1款之夜間侵入住宅竊盜罪。並以其先後9次竊盜犯行，
    犯意各別，行為互殊，應予分論併罰。且又被告曾前已受有
    期徒刑執行完畢之紀錄，有臺灣高等法院被告前案紀錄表在
    卷可參，其於前案執行完畢後之5年內，故意再犯本案有期
    徒刑以上之罪，均為累犯，均應依刑法第47條第1項之規定
    加重其刑。已詳細敘述其所憑之證據及其認定之理由。量刑
    方面並審酌被告年輕力壯，四肢健全，卻不思以正當工作取
    得財物，已有多次竊盜前科紀錄，仍再犯本件竊盜案，足見
    其不知悔悟，且本案多以雷同之手法，以闖空門之方式侵入
    他人住宅行竊，盜得物品後復隨即處分完畢，致被害人取回
    無著，居住安全及財產權益均受有損害，惡性非輕，暨其犯
    罪之動機、目的、所生損害，惟念其坦承犯行之犯後態度等
    一切情狀，分別就其所犯量處有期徒刑8月、8月、8月、8月
    、8月、8月、9月、8月、8月，並定其應執行之刑有期徒刑3
    年6月，另說明被告於99年10月20日犯如原審判決事實欄(一)
    所示犯行時，遺落其所有之行動電話於行竊處所，員警即循
    線查知被告涉有重嫌，嗣被告於99年12月1日為警在臺中市
    ○里區○○路138巷口查獲被告前，被害人王美玉、陳信任
    、洪忠賢、曾秋蓉、謝玉真均已報案處理，員警並依監視畫
    面及行竊手法，研判係被告行竊，即已鎖定特定對象偵查即
    被告，此有警員職務報告書在卷可證，是員警於該次查獲被
    告前，已得知被告涉犯如事實欄-所示之竊盜行為，自
    難認被告係自首；另被告於100年1月7日、10日再犯如事實
    欄-所示之犯行後，被害人莊育達、陳四郎、黃明彥均
    於發現失竊當日旋即報警處理，經員警調閱路口及附近監視
    器畫面，已發現係被告柯弼智涉嫌犯案，再經員警於100年1
    月13日通知被告協助偵查，被告到案後坦承上開犯行無訛，
    亦有100年1月23日之員警職務報告1紙在卷可稽（中市甲警
    偵字第1000001534號警卷第1頁），是本案被告雖於警詢時
    均坦承犯行，然難謂員警並未發覺其犯罪，其僅為自白，得
    為犯後態度之量刑參考，惟尚難認合於自首之規定。經核亦
    屬妥適，並無過重或過輕之情形。
  (三)且原審判決並說明：保安處分中之強制工作，旨在對嚴重職
    業性或常習性犯罪、欠缺正確工作觀念或無正常工作因而犯
    罪者，強制其從事勞動，學習一技之長及正確之謀生觀念，
    使其日後重返社會能適應社會生活。本件依卷附臺灣高等法
    院被告前案紀錄表所載：被告前於93年間，即曾因竊盜案件
    ，經臺灣臺中地方法院以93年易字第1241號判決判處有期徒
    刑10月，嗣因減刑條例減刑為5月，於97年2月26日縮刑期滿
    執行完畢後，復於97年8月4日、9日、14日，因犯3竊盜案件
    ，再經臺灣臺中地方法院以97年易字第3913號判決判處有期
    徒刑8月、7月、6月，經定應執行刑為1年7月，於99年7月26
    日縮刑期滿執行完畢，除再犯本案之9次竊盜案件外，另於
    99年11月27日再犯2竊盜案，於100年1月24日經臺灣臺中地
    方法院以99年度沙簡字第697號判決判處拘役40日、50日，
    定應執行刑為拘役80日；另於99年11月1日犯竊盜罪，於100
    年5月9日經臺灣臺中地方法院以100年度易字第1103號判決
    判處有期徒刑1年，有上開臺灣臺中地方法院判決裁判書查
    詢在卷可稽。則被告於二度服刑完畢後，均於出監未久即再
    犯竊盜案件，且本案被告於99年12月2日經員警循線通知到
    案坦承犯行，於函送偵辦竊盜案件後，旋再有如犯罪事實欄
    ─所示之竊盜犯行，另參酌被告自承其所竊物品部分將
    之變賣供生活花用等情，其一再犯案而無法根絕，顯已有竊
    盜犯罪之習慣，再佐以前臺灣臺中地方法院審理97年度易字
    第3913號被告涉犯竊盜案件時，該案起訴檢察官（臺灣臺中
    地方法院檢察署檢察官97年度偵字第19247起訴書）已請求
    依竊盜犯贓物犯保安處分條例第3條第1項之規定併予諭知刑
    之執行前令入勞動處所強制工作，惟該案審理法官審酌被告
    自首部分犯行，並將部分財物返還被害人等情，認對被告量
    處該案判決所示之刑，已足收懲儆之效，而未施以強制工作
    ，被告仍不知深自警惕，痛加悔改，其後仍續有多次竊盜犯
    行，原審審酌一切情狀，認如若再對其僅處以有期徒刑之刑
    ，顯不能戒除惡習，並審酌其竊盜行為之常習性、嚴重性、
    危險性及對其未來行為之期待性，認有必要予以宣告強制工
    作，以資矯正，並協助其再社會化。又按保安處分於裁判時
    並宣告之，刑法第96條定有明文。又宣告多數強制工作，期
    間相同者執行其一，期間不同者，僅就其中最長期間者執行
    之，有不定期者，僅就不定期者執行之，保安處分執行法第
    4條之1第1項第4款、第1款亦有規定。從而所犯數罪如分別
    有諭知強制工作必要者，自應分別於各該罪刑後宣告之，再
    依上開規定，諭知應執行之強制工作期間，始為適法（最高
    法院98年度臺上字第4774號判決意旨參照）。而竊盜犯贓物
    犯保安處分條例第2條第4項固有「應執行之刑未達一年以上
    者，不適用本條例」之規定，然參照刑法第53條、第54亦係
    規定「應執行之刑」，而立法機關增列前開條項規定之理由
    為「為免執行刑與保安處分輕重失衡，通常犯行輕微者，亦
    無保安處分之必要」及司法院所頒布之法院辦理竊盜犯贓物
    犯保安處分條例案件應行注意事項第2點亦規定「本條例第
    二條第四項規定應執行之刑未達一年以上者不適用本條例，
    包括依減刑條例減刑後所定之應執行刑在內，其所稱應執行
    之刑，限於因犯本條例所定之竊盜罪或贓物罪所定之應執行
    刑。」等，解釋上，所謂「應執行之刑」，非指被告犯竊盜
    罪、贓物罪所處之宣告刑，而係指被告犯竊盜罪、贓物罪所
    應合併執行之刑。是以，本案被告所犯9罪之宣告刑，業經
    原審法院合併定應執行刑有期徒刑3年6月，則各該犯行均有
    竊盜犯贓物犯保安處分條例之適用，爰分別依該條例第3條
    第1項之規定於被告所犯之各該罪刑後，宣告被告於刑之執
    行前，令入勞動場所強制工作3年，並依保安處分執行法第4
    條之1第1項第4款、第1款之規定諭知應執行之強制工作期間
    。從形式上觀察，並無判決違背法令之情形存在。
四、原審判決就認定被告犯罪所憑之證據，已經詳細調查審酌，
    經核並無違背證據法則及論理法則。就量刑方面，亦已審酌
    被告之素行、犯罪一切情狀及其犯罪後態度，而量處其刑，
    經核亦屬妥適，並無過重或過輕之情形。上訴人提起上訴，
    固具備形式上之理由，但並未提出新事證以供調查，亦未依
    據卷內之訴訟資料，指摘原審判決有何足以影響判決本旨之
    不當或違法，而構成應予撤銷之具體事由。上訴人徒憑己意
    漫指原審判決不當，尚不足以動搖原審判決認定犯罪事實及
    量刑之基礎，均難認係具體理由，其上訴顯然違背法律上之
    程式，應予駁回，並不經言詞辯論為之。
據上論斷，應依刑事訴訟法第367條前段、第372條，判決如主文
。
中    華    民    國   100    年    8     月    10    日
          刑事第十庭      審判長法  官  江  錫  麟
                                法  官  周  瑞  芬
                                法  官  陳      葳
以上正本證明與原本無異。
不得上訴。
                                書記官  王  朔  姿
中    華    民    國   100    年    8     月    10    日